臺灣桃園地方法院刑事判決          100 年度審易字第2479號
公  訴  人  臺灣桃園地方法院檢察署檢察官
被      告  謝曜鴻
上列被告因違反毒品危害防制條例案件，經檢察官提起公訴（10
0年度少連偵字第148號），被告就被訴事實為有罪之陳述，經本
院裁定依簡式審判程序審理，判決如下：
    主      文
謝曜鴻轉讓第三級毒品，處有期徒刑貳月，如易科罰金，以新臺
幣壹仟元折算壹日。扣案之愷他命壹包含袋（驗餘淨重零點壹柒
柒公克）沒收。
    事實及理由
一、被告所犯之罪，為死刑、無期徒刑、最輕本刑3 年以上有期
    徒刑或高等法院管轄第一審案件以外之罪，而被告於本院準
    備程序進行中，就被訴事實為有罪之陳述，經本院告知簡式
    審判程序意旨，並聽取公訴人及被告之意見後，依刑事訴訟
    法第273 條之1 第1 項之規定，裁定依簡式審判程序審理。
二、犯罪事實：
    謝曜鴻明知愷他命（Ketamine，俗稱K 他命）係毒品危害防
    制條例第2 條第2項第3款所列管之第三級毒品，依法不得轉
    讓，竟基於轉讓第三級毒品愷他命之犯意，於民國100年7月
    6 日凌晨4時許，在址設桃園縣蘆竹鄉○○街26號點將家KTV
    第11號包廂內，無償轉讓愷他命予少年陳○寧、廖○筠（陳
    ○寧、廖○筠，真實姓名年籍資料均詳卷）施用。嗣於同日
    凌晨4 時30分許，在上址為警查獲，並扣得其所有之第三級
    毒品愷他命1包含袋（驗餘淨重0.177公克），而得悉上情。
三、認定被告犯罪所憑之證據：
  (一)被告謝曜鴻於偵訊、本院行準備程序中及審理時之自白。
  (二)證人陳○寧及廖○筠於警詢及偵訊中之具結證述。
  (三)桃園縣政府警察局蘆竹分局被採尿人尿液暨毒品真實姓名與
    編號對照表、正修科技大學超微量研究科技中心尿液檢驗報
    告各2 份、桃園縣政府警察局蘆竹分局搜索扣押筆錄、扣押
    物品目錄表及扣押物品清單、正修科技大學超微量研究科技
    中心（毒品）檢驗報告、桃園縣政府警察局蘆竹分局南崁派
    出所實施臨檢紀錄表、員警職務報告各1份，現場照片12 張
    。
  (四)扣案之愷他命1包含袋（驗餘淨重0.177公克）。
四、核被告所為，係違反毒品危害防制條例第8條第3項之轉讓第
    三級毒品罪。被告以一轉讓行為，同時轉讓第三級毒品愷他
    命予少年陳○寧及廖○筠兩人，為想像競合犯，應依刑法第
    55條規定，從一重之毒品危害防制條例第8條第3項轉讓第三
    級毒品罪處斷。又被告雖提供第三級毒品給少年陳○寧及廖
    ○筠施用，然兩人施用之數量並不明確，本院復查無其他積
    極證據足認被告有何轉讓第三級毒品淨重20公克以上之情形
    ，自應作有利於被告之認定，是以被告轉讓愷他命之犯行並
    無適用毒品危害防制條例第8條第6項規定加重其刑之必要。
    另被告於偵查及本院審理時均自白犯罪，應依毒品危害防制
    條例第17條第2 項之規定減輕其刑。爰審酌被告恣意轉讓愷
    他命，所為將助長施用毒品之不良風氣，兼衡被告之素行、
    智識程度、犯罪動機、目的及犯後坦承犯行，態度尚可等一
    切情狀，量處如主文所示之刑，並諭知易科罰金之折算標準
    。另按，毒品危害防制條例第18條第1 項後段應沒入銷燬之
    毒品，專指查獲之施用、持有第三、四級毒品而言；倘係查
    獲之製造、運輸、販賣、意圖販賣而持有、以非法方法使人
    施用、引誘他人施用或轉讓之第三、四級毒品，既屬同條例
    相關法條明文規定處罰之犯罪行為，即非該條項應沒入銷燬
    之範圍。又同條例第19條第1 項所定「供犯罪所用或因犯罪
    所得之物」，係指犯第4條至第9條、第12條、第13條或第14
    條第1項、第2項之罪所用或所得之物，不包括毒品本身在內
    ，自不得為第三、四級毒品之沒收依據。同條例對於查獲之
    製造、運輸、販賣、意圖販賣而持有、以非法方法使人施用
    、引誘他人施用及轉讓第三、四級毒品之沒收，並無特別規
    定，如其行為已構成犯罪，則該毒品即屬不受法律保護之違
    禁物，應回歸刑法之適用，依刑法第38條第1項第1款之規定
    沒收之（最高法院95年台上字第911 號判決參照）。準此，
    扣案之愷他命1包含袋（驗餘淨重0.177公克），乃被告犯本
    案轉讓第三級毒品罪所供轉讓之毒品，係屬違禁物，應依刑
    法第38條第1項第1款規定，諭知沒收，附此敘明。
五、應適用之法條：
    刑事訴訟法第273 條之1 第1 項、第299 條第1 項前段、第
    310條之2、第454條第1項，毒品危害防制條例第8條第3項、
    第17條第2項，刑法第11條前段、第55條、第41條第1項前段
    、第38條第1項第1款。
六、如不服本判決，得自收受送達之翌日起10日內向本院提出上
    訴狀（應附繕本），其未敘述上訴理由者，應於上訴期間屆
    滿後20日內補提理由書狀於本院，上訴於臺灣高等法院。
本案經檢察官高文政到庭執行職務。
中    華    民    國   100    年    12    月    23    日
                  刑事庭    法  官  黃翊哲
以上正本證明與原本無異。
                            書記官  林宜亭
中    華    民    國   100    年    12    月    23    日
附錄本案論罪科刑依據之法條：毒品危害防制條例第8條
轉讓第一級毒品者，處 1 年以上 7 年以下有期徒刑，得併科新
臺幣 1 百萬元以下罰金。
轉讓第二級毒品者，處 6 月以上 5 年以下有期徒刑，得併科新
臺幣 70 萬元以下罰金。
轉讓第三級毒品者，處3 年以下有期徒刑，得併科新臺幣30 萬
元以下罰金。
轉讓第四級毒品者，處1 年以下有期徒刑，得併科新臺幣10 萬
元以下罰金。
前四項之未遂犯罰之。
轉讓毒品達一定數量者，加重其刑至二分之一，其標準由行政院
定之。